【裁判字號】    89,易,1448
【裁判日期】    890531
【裁判案由】    違反就業服務法
【裁判全文】
臺灣臺中地方法院刑事判決                        八十九年度易字第一四四八號
    公  訴  人  台灣台中地方法院檢察署檢察官
    被      告  甲○○
右列被告因違反就業服務法案件，經檢察官提起公訴（八十九年度偵字第四六００號
），本院判決如左：
    主  文
甲○○違反雇主不得未經許可聘僱他人所申請聘僱之外國人之規定，其聘僱人數為二
人以上，處拘役貳拾日，併科罰金新台幣參萬元，拘役如易科罰金，罰金如易服勞役
，均以銀元參佰元即新台幣玖佰元折算壹日。
    事  實
一、甲○○明知未經主管機關許可，不得聘僱他人所申請聘僱之外國人在本國工作，
    竟於民國八十九年二月十六日二十時許，未經許可僱用立新橡膠股份有限公司合
    法申請引進，事後逃逸之泰國籍外勞ＴＡＮＧＪＡＩ  ＫＨＡＭＰＨＡＩ及ＳＯ
    ＭＷＡＥＮＧ  ＳＯＮＴＡＹＡ等二人，在台中縣清水鎮○○里○○路四十號，
    其經營之家庭音箱加工廠工作，僅先約定提供住宿，未談及薪資，翌日並已開始
    工作，嗣於翌日十五時許，為警在上址查獲。
二案經苗栗縣警察局苗栗分局報請台灣台中地方法院檢察署檢察官偵查起訴。
    理  由
一、訊據被告甲○○否認違反就業服務法犯行，辯稱係他們自己來工廠，伊未僱用外
    籍勞工，因未談妥薪資云云。惟查右揭犯罪事實，業據證人即上開二名泰國籍外
    勞ＴＡＮＧＪＡＩ  ＫＨＡＭＰＨＡＩ及ＳＯＭＷＡＥＮＧ  ＳＯＮＴＡＹＡ於
    警訊時供述綦詳，核與被告於警訊時坦承僱用該二名外籍勞工在其工廠從事木板
    磨光工作，該二名外籍勞工剛到，尚未談及薪資，僅要求提供住處等情相符。而
    該二名泰國籍外勞係立新橡膠股份有限公司合法申請引進，事後逃逸者，亦經證
    人即仲介該二名外勞來台之泛亞人力仲介公司業務員徐勝程在警訊及偵查中證述
    無訛，並有居留外僑作業外勞詳細資料二紙附卷可稽。本件被告雖尚未與該二名
    外籍勞工談妥薪資，惟既已同意提供住宿，該二名外籍勞工並已開始為被告工作
    ，自已成立僱傭關係，被告所辯尚未僱用云云，無非卸責之詞，不足採信，其犯
    行已堪認定。
二、核被告所為，係違反就業服務法第五十三條第三款之規定，其聘僱之人數為二人
    ，應依同法第五十八條第第一項後段論處。爰審酌被告犯罪動機、手段、目的、
    所生危害及犯罪後之態度等一切情狀，處以如主文所示之刑，並諭知易科罰金及
    易服勞役之折算標準。
據上論斷，應依刑訴訟法第二百九十九條第一項前段，就業服務法第五十八條第一項
後段，刑法第十一條前段、第四十一條、第四十二條第二項，罰金罰鍰提高標準條例
第二條，判決如主文。
中      華      民      國      八十九      年    五    月    三十一    日
        法  官   鍾堯航
右正本證明與原本無異。
如不服本判決，應於送達後十日內向本院提出上訴狀（須附繕本），上訴於台灣高等
法院台中分院。
                                        書記官
中      華      民      國      八十九      年    五    月    三十一    日
附錄論罪科刑法條
就業服務法第五十三條
雇主不得有左列行為︰
三  未經許可聘僱或留用他人所申請聘僱之外國人。
就業服務法第五十八條第一項
違反第五十三條第一款、第二款或第三款規定，其聘僱或留用人數為一人者，處六月
以下有期徒刑、拘役或科或併科新台幣九萬元以下罰金；其聘僱或留用人數為二人以
上者，處三年以下有期徒刑、拘役或科或併科新台幣三十萬元以下罰金。


司法院資訊處製作；財團法人民間司法改革基金會備份。
